# 求助陈版主，确认使用权资产范围的判定。

提问人：liuweisheng 时间：2022-02-26 21:18:11
确认使用权资产科目判断，低价值租赁具体如何进行判断界定的，谢谢版主解惑

回答人：chenyiwei
按照准则应用指南，低价值资产租赁是指被租赁的资产在全新状态下的公允价值低于人民币 4 万元（单位价值，下同）或者 5000 美元的租赁。